# 关于投资方取得联营企业子公司控制权（构成业务）的合并报表处理

提问人：cfshichunsheng 时间：2020-12-25 11:05:00
陈版，关于投资方取得联营企业子公司控制权（构成业务）的合并报表处理，视同分步交易实现企业合并应如何理解？例如，A公司持有联营企业B公司30%的股权，B公司持有C公司100%的股权，A公司支付对价1,000万元取得C公司100%的股权，形成非同一控制下企业合并，购买日C公司可辨认净资产的公允价值为 800 万元，应确认商誉是否为 200 万元？如何体现分步交易实现企业合并？如果A公司取得C公司80%的股权，又该如何体现分步交易实现企业合并？在如果A公司购买B公司的业务资产组，如何体现分步交易实现企业合并？谢谢陈版。

回答人：chenyiwei
就主帖中的例子，合并成本 1000 万元，合并报表层面确认商誉 200 万元。
“分步交易实现企业合并”主要是体现在：对于联营企业B合并报表层面确认的处置C股权的收益不作抵销处理（即不适用一般的逆流交易按比例抵销的要求），而是直接按比例确认为对B公司的权益法投资收益的一部分。这样就把分步合并对原持有权益的重新计量损益也体现在投资收益中了。